【裁判字號】    92,訴,73
【裁判日期】    920529
【裁判案由】    違反毒品危害防制條例
【裁判全文】
台灣花蓮地方法院刑事判決                            九十二年度訴字第七三號
    公  訴  人  臺灣花蓮地方法院檢察署檢察官
    被      告  甲○○
右列被告因違反毒品危害防制條例案件，經檢察官提起公訴（九十二年度偵字第二九
九號、九十二年度毒偵字第八十號），本院判決如左：
    主  文
甲○○連續施用第一級毒品，累犯，處有期徒刑捌月；又連續施用第二級毒品，累犯
，處有期徒刑肆月，扣案之玻璃球壹個、吸管貳支、打火機貳個均沒收。應執行有期
徒刑拾壹月，扣案之玻璃球壹個、吸管貳支、打火機貳個均沒收。
    事  實
一、甲○○前於民國八十七年間，因違反妨害兵役治罪條例案件，經本院簡易庭以八
    十七年度花簡字第二二三號案件判處有期徒刑二月確定，於八十九年五月十八日
    易科罰金執行完畢。詎仍不知悔改，先於八十九年間因施用毒品案件，經本院裁
    定送勒戒處所施以觀察、勒戒後，認無繼續施用毒品之傾向，而由台灣花蓮地方
    法院檢察署檢察官於九十年三月三十日，以九十年度毒偵緝字第三十七號為不起
    訴處分確定，復分別基於施用第一級毒品及第二級毒品之概括犯意，於前開不起
    訴處分後五年內，即均自九十年三月底起，迄九十一年十二月二十五日前九十六
    小時內某時止（起訴書記載施用時間為九十一年十二月二十五日前九十六小時內
    某時，業經公訴人當庭擴張施用時間如上），在花蓮縣花蓮市○○路及花蓮縣吉
    安鄉東昌村不詳姓名朋友家中（起訴書記載施用地點為花蓮縣花蓮市○○路不詳
    姓名朋友家中，業經公訴人當庭更正施用地點如上），以將海洛因置於香菸內、
    將安非他命置於玻璃球內燒烤之方式，分別連續多次施用第一級毒品海洛因及第
    二級毒品安非他命，嗣因警至其位於花蓮縣吉安鄉○○村○○○街九十七巷十號
    三樓住處搜索，當場扣得其所有並供施用毒品用之玻璃球一個、吸管二支、打火
    機二個等物而查獲。甲○○經送觀察、勒戒後，仍有繼續施用毒品之傾向。
二、案經花蓮縣警察局移送台灣花蓮地方法院檢察署檢察官偵查起訴。
    理  由
一、訊據被告甲○○，對其於右揭時間、地點，分別基於概括犯意，連續施用第一級
    毒品海洛因及第二級毒品安非他命之犯行均坦承不諱，且被告於九十一年十二月
    二十五日經警採集之尿液，送花蓮縣衛生局以免疫學分析法、Ｔｏｘｉ－Ｌａｂ
    方法檢驗結果，均呈甲基安非他命及嗎啡陽性反應，此有該局煙毒尿液檢驗成績
    書乙紙存卷足參（見偵卷第十六頁），堪認被告之自白與事實相符，應堪採信，
    本案事證業已明確，被告之犯行堪以認定，應予依法論科。
二、按施用毒品經觀察、勒戒後，無繼續施用毒品傾向者，檢察官為不起訴處分後，
    五年內再施用毒品，經觀察、勒戒後，認有繼續施用毒品之傾向或三犯以上者，
    檢察官應即起訴，毒品危害防制條例第二十條第三項定有明文。查被告前因施用
    毒品案件，經本院裁定送勒戒處所施以觀察、勒戒後，認無繼續施用毒品之傾向
    ，而由台灣花蓮地方法院檢察署檢察官於九十年三月三十日，以九十年度毒偵緝
    字第三七號為不起訴處分確定，此有台灣花蓮地方法院檢察署刑案資料查註紀錄
    表、台灣花蓮地方法院檢察署全國施用毒品案件紀錄表、台灣高等法院被告全國
    前案紀錄表，及前開不起訴處分書影本各乙份附卷可資憑佐，被告復自九十年三
    月底起，至九十一年十二月二十五日前九十六小時內某時止，分別基於概括犯意
    ，連續施用第一級毒品海洛因及第二級毒品安非他命，係屬二犯，經本院裁定送
    勒戒處所觀察、勒戒後，認有繼續施用毒品之傾向，此有台灣花蓮看守所附設勒
    戒處所中華民國九十二年三月二十八日、花所總字第０九二００００五三０號函
    文暨有無繼續施用毒品傾向證明書乙份存卷足憑（見偵卷第二十四頁至第二十六
    頁），被告係因有繼續施用毒品傾向，經檢察官起訴，符合上開規定，合先敘明
    。查海洛因依毒品危害防制條例第二條第二項第一款之規定係屬第一級毒品、安
    非他命依同法第二條第二項第二款之規定係屬第二級毒品，核被告所為，係犯毒
    品危害防制條例第十條第一項之施用第一級毒品海洛因罪，及同法第十條第二項
    之施用第二級毒品安非他命罪。被告前後多次分別施用第一級毒品海洛因及第二
    級毒品安非他命之犯行，均時間緊接，觸犯構成要件相同之罪名，顯係基於概括
    犯意反覆為之，均應依連續犯之規定論以一罪，並分別加重其刑。被告所犯上開
    二罪間，所犯殊異，犯意各別，應予分論併罰。被告前於八十七年間，因違反妨
    害兵役治罪條例案件，經本院簡易庭以八十七年度花簡字第二二三號案件判處有
    期徒刑二月確定，於八十九年五月十八日易科罰金執行完畢，此有卷附台灣高等
    法院被告全國前案紀錄表乙份可按，其受有期徒刑之宣告以易科罰金執行完畢，
    五年內再犯本件有期徒刑以上之罪，為累犯，依法均遞加重其刑。爰審酌被告前
    有施用毒品紀錄，於受不起訴處分確定後，猶再度施用，顯見其意志不堅，復參
    酌其於本院審理中坦承犯行，猶有悔意等一切情狀，分別量處如主文所示之刑，
    並定其應執行之刑。扣案之玻璃球一個、吸管二支、打火機二個均為被告所有，
    供其犯罪所用之物，此業據被告供承在卷（見本院審理筆錄第三頁），爰依刑法
    第三十八條第一項第二款之規定宣告沒收。
據上論斷，應依刑事訴訟法第二百九十九條第一項前段，毒品危害防制條例第十條第
一項、第二項，刑法第十一條前段、第五十六條、第四十七條、第五十一條第五款、
第三十八條第一項第二款之規定，判決如主文。
本案經檢察官乙○○到庭執行職務。
中      華      民      國   九十二   年     五     月      二十九      日
                             台灣花蓮地方法院刑事庭
                                 審判長法  官  賴淳良
                                       法  官  鄭培麗
          法  官  鄭光婷
右正本證明與原本無異。
如對本判決不服，應於送達後十日內，向本院提出上訴狀。（應抄附繕本）
                                       法院書記官
中      華      民      國   九十二   年     五     月       三十       日
附錄本判決論罪之法律條文：
毒品危害防治條例第十條第一項、第二項：
施用第一級毒品者，處六月以上五年以下有期徒刑。
施用第二級毒品者，處三年以下有期徒刑。


司法院資訊處製作；財團法人民間司法改革基金會備份。
